臺灣橋頭地方法院刑事判決
111年度訴緝字第12號
公  訴  人  臺灣橋頭地方檢察署檢察官
被      告  蔡錦升



                    （現於法務部矯正署高雄第二監獄執行                      中）
指定辯護人  賴俊佑律師
上列被告因毒品危害防制條例案件，經檢察官提起公訴（110年
度偵字第2222、3972、4825號）及移送併辦（110年度偵字第109
81、11464號），本院判決如下：
    主  文
丙○○販賣第三級毒品未遂，累犯，處有期徒刑貳年。扣案如附表
編號1所示之物沒收；另案扣案之iPhone 6S手機壹支（含000000
0000號SIM卡壹張）沒收；未扣案之犯罪所得新臺幣壹仟捌佰陸
拾壹元沒收，於全部或一部不能沒收或不宜執行沒收時，追徵其
價額。
    事  實
一、丙○○明知4-甲基甲基卡西酮（Mephedrone）係毒品危害防制
    條例第2條第2項列管之第三級毒品，不得販賣，竟意圖營利
    ，基於販賣第三級毒品之犯意，於民國110年1月15日凌晨1
    時11分許、同年月17日上午6時49分許起，在不詳處所，以
    其所有插入門號0000000000號SIM卡之iPhone 6S手機連結BA
    ND社交軟體，以暱稱「高雄勁仔」在「高雄、糖果*咖啡小
    舖」與「求執尋菸找飲介紹所」等群組，以公開方式張貼訊
    息「高雄找執商請找我」與「好喝的真的很讚，有興趣的朋
    友請私我」等交易毒品暗語，向不特定人兜售含第三級毒品
    4-甲基甲基卡西酮之咖啡包，並提供微信通訊軟體帳號「st
    -dexter」供買家私下聯繫用。嗣經警發現丙○○在網路上兜
    售上開毒品，遂佯裝買家，與丙○○約定以新臺幣（下同）1,
    800元含郵費61元之代價，購買上開第三級毒品咖啡包5包，
    由丙○○先於110年1月22日下午3時56分許，在高雄市○○區○○
    路000號之全家便利超商高雄力行門市，以店到店之寄送方
    式，將上開第三級毒品咖啡包寄送至警方指定之新北市○○區
    ○○路○段00號之全家便利商店板橋華江店，再由警方依丙○○
    之指示，於110年1月22日下午4時32分許，匯款1,861元至吳
    偉誌（所涉違反毒品危害防制條例案件，另經臺灣橋頭地方
    檢察署檢察官為不起訴處分確定）提供不知情之陳美英申辦
    之中華郵政股份有限公司高雄鼓岩郵局帳號00000000000000
    帳戶內，嗣經警方收受並查扣上開毒品咖啡包5包（即如附
    表編號1所示之物）後送驗，經鑑定結果檢出第三級毒品4-
    甲基甲基卡西酮成分。再經警於110年2月8日上午11時13分
    許，持本院核發之搜索票及臺灣橋頭地方檢察署檢察官核發
    之拘票，在丙○○於高雄市○○區○○○路000巷00號居所執行搜索
    及拘提，當場扣得如附表編號2至7所示之物，而悉上情。
二、案經高雄市政府警察局少年警察隊報告臺灣橋頭地方檢察署
    檢察官偵查起訴。
    理  由
壹、程序部分
　　按傳聞法則之重要理論依據，在於傳聞證據未經當事人之反
    對詰問予以核實，乃予排斥，惟若當事人已放棄對原供述人
    之反對詰問權，於法院審判時表明同意該等傳聞證據可作為
    證據，基於證據資料愈豐富，愈有助於真實發現之理念，並
    貫徹刑事訴訟法修法加重當事人進行主義之精神，確認當事
    人對於證據能力有處分權之制度，傳聞證據經當事人同意作
    為證據，法院認為適當者，亦得為證據。本案檢察官、被告
    丙○○及其辯護人，於本院審理時已表示對於本判決後引之證
    據均同意有證據能力（見訴緝卷一第13頁；訴緝卷二第43頁
    ），本院復斟酌該等證據（含供述、非供述證據），並無任
    何違法取證之不適當情形，亦無顯有不可信之情況，且經本
    院於審理期日提示予檢察官、被告及其辯護人辨認、宣讀或
    告以要旨而為合法調查，以之作為證據使用係屬適當且與待
    證事實具有關聯性，自得採為認定事實之證據。
貳、實體部分
一、上開犯罪事實，業據被告於警詢、偵查及本院審理中坦承不
    諱（見訴緝卷一第10頁、第170頁；訴緝卷二第32頁、第46
    頁），並有高雄市警察局少年警察隊偵查報告、新北市政府
    警察局海山分局扣押筆錄、扣押物品目錄表、蒐證照片、被
    告寄送之包裹及毒品咖啡包照片、全家便利商店監視錄影畫
    面截圖、被告使用BAND社交軟體截圖、員警與被告使用BAND
    社交軟體、微信通訊軟體之對話紀錄截圖、全家便利商店店
    到店貨件明細查詢、臺幣轉帳交易截圖、陳美英上開帳戶之
    客戶基本資料查詢、中華郵政股份有限公司客戶歷史交易清
    單、高雄市政府警察局三民二分局扣押筆錄、扣押物品目錄
    表、扣案iPhone 6S手機照片等在卷可憑（見他卷第3至13頁
    、第20頁、第21至22頁、第24頁；警卷第39至41頁、第68至
    119頁；訴緝卷一第201至203頁、第209頁），復有本案扣案
    之如附表編號1所示之咖啡包5包可資佐證，又扣案之上開毒
    品咖啡包經送鑑驗後，均為白色包裝、外觀型態均相似，抽
    驗檢出含第三級毒品4-甲基甲基卡西酮成分，有內政部警政
    署刑事警察局110年3月10日刑鑑字第1100009430號鑑定書1
    份附卷可稽（見警卷第63頁），堪認上開扣案之摻有4-甲基
    甲基卡西酮之毒品咖啡包5包確屬毒品危害防制條例第2條第
    2項第3款所定之第三級毒品無訛。此外，本案被告供稱：毒
    品咖啡包購入價200元，賣400元，本案從中獲利800元等語
    （見警卷第11至13頁），應認被告主觀上確有營利意圖甚明
    。綜上，足認被告上開任意性自白與事實相符，堪信為真實
    。本案事證明確，被告犯行堪以認定，應依法論科。
二、論罪科刑：
  ㈠按刑事偵查技術上所謂之「釣魚」，係指對於原已犯罪或具
    有犯罪故意之人，以設計引誘之方式，迎合其要求，使其暴
    露犯罪事證，再加以逮捕或偵辦者而言；則行為人如原即有
    販賣毒品營利之犯意，雖因經警設計誘捕，致實際上不能完
    成毒品交易，然因其原即具有販賣毒品之意思，客觀上又已
    著手於販賣行為，仍應論以販賣毒品未遂罪（最高法院102
    年度台上字第3427號判決意旨參照）。查被告在BAND社交軟
    體上公然張貼前開販賣毒品之訊息予不特定網友瀏覽，經喬
    裝員警與被告約定交易毒品之時間、方式及數量後，被告基
    於販賣第三級毒品之犯意而著手販賣摻有4-甲基甲基卡西酮
    毒品咖啡包與員警，因員警並無購買毒品之真意，故其犯行
    自僅成立未遂犯。
　㈡核被告所為，係犯毒品危害防制條例第4條第6項、第3項之販
    賣第三級毒品未遂罪。
　㈢又檢察官移送併辦部分與起訴部分係同一事實，本院自得併
    予審理，附此敘明。
  ㈣刑之加重、減輕事由：
  ⒈被告前因施用毒品案件，經臺灣高雄地方法院以106年度簡字
    第849號及本院以106年度簡字第121號、第1051號、第1994
    號分別判處有期徒刑3月、5月、6月、6月、6月確定，上開
    各罪再經本院以106年度聲字第857號裁定應執行有期徒刑1
    年10月確定（下稱甲案）；又因施用毒品案件，經臺灣高雄
    地方法院以106年度簡字第3552號、第3966號及本院以107年
    度簡字第692號分別判處有期徒刑6月、5月、5月確定，上開
    各罪嗣經本院以108年度聲字第1339號裁定應執行有期徒刑1
    年確定（下稱乙案），甲、乙案接續執行，於109年1月20日
    縮短刑期假釋付保護管束出監（嗣接續執行另案所處拘役30
    日，於109年2月18日出監），於109年6月3日保護管束期滿
    假釋未經撤銷視為執行完畢等情，除經起訴書已記載被告上
    開前案執行完畢紀錄，認被告構成累犯，另據公訴檢察官提
    出乙案各案確定判決為證（見訴緝卷二第49至59頁），並有
    臺灣高等法院被告前案紀錄表1份附卷足參，堪認檢察官已
    具體指出證明方法。是被告於有期徒刑執行完畢後5 年內，
    故意再犯本案有期徒刑以上之罪，為累犯，參諸司法院大法
    官釋字第775號解釋之意旨，審酌被告前已因施用毒品案件
    而經法院判處徒刑執行完畢，理應產生警惕作用而提升自我
    控管能力，不再觸犯有期徒刑以上之罪，又被告仍再犯與前
    揭案件罪質相近之販賣毒品案件，且被告亦明知施用毒品之
    害處，戒除毒癮之不易，一旦染上毒癮，不僅戕害個人身心
    健康，亦造成家人之痛苦，且深陷毒癮者可能為以金錢換取
    毒品而為其他不法行為，造成社會治安敗壞之源頭，被告除
    自身施用毒品外，甚進而欲為本案販賣毒品之犯行，將毒品
    帶來之禍害擴散至他人，足彰被告對於刑罰反應力顯然薄弱
    ，仍應依刑法第47條第1項規定加重其刑。
  ⒉被告雖已著手販賣第三級毒品犯行，惟因員警喬裝買家，自
    始不具購買毒品之真意，被告因而未能實際售出毒品，其犯
    罪係屬未遂，所生危害較既遂犯為輕，爰依刑法第25條第2
    項之規定，按既遂犯之刑減輕之。又被告就上開犯行於偵查
    及本院審理時均坦承犯行不諱，已如前述，依毒品危害防制
    條例第17條第2項規定減刑，並依法先加重後遞減其刑。
  ㈤爰審酌被告前有施用毒品之惡習，自應深知施用毒品之害處
    ，戒除毒癮之不易，且正值青壯年，竟不思循正當管道獲取
    財物，無視於國家對於杜絕毒品犯罪之禁令，為牟取私利而
    販賣第三級毒品，雖屬未遂，但其無視毒品戕害他人健康及
    危害社會安全，所為實應非難；惟念其犯後始終坦承犯行之
    態度，所欲販賣毒品數量及所得獲取利益非高，兼衡被告犯
    罪動機、目的、情節、手段、所獲得之利益及自陳高職肄業
    之教育程度、服刑前從事冷氣安裝工作，月收入約45,000元
    之經濟狀況、未婚無子女之家庭生活狀況（見訴緝卷二卷第
    47頁）等一切情狀，量處如主文所示之刑。
三、沒收：
　㈠供犯罪所用之物部分：
  ⒈扣案之毒品咖啡包
    扣案如附表編號1所示之咖啡包5包，為供被告販賣所用之物
    ，經檢驗含有第三級毒品4-甲基甲基卡西酮成分，已如前述
    ，屬違禁物，不問屬於犯人與否，應依刑法第38條第1項之
    規定宣告沒收；又上開毒品外包裝袋部分，因其上勢必含有
    微量毒品尚難完全析離，是應與毒品視為一體，同依刑法第
    38條第1項規定宣告沒收。  
  ⒉另案扣案之iPhone 6S手機
　  按犯第4條至第9條、第12條、第13條或第14條第1項、第2項
    之罪者，其供犯罪所用之物，不問屬於犯罪行為人與否，均
    沒收之，毒品危害防制條例第19條第1項定有明文。查另案
    扣案之iPhone 6S手機1支（含門號0000000000號SIM卡1張）
    為被告所有，且供本案販賣第三級毒品所用之物，業據被告
    坦認在卷（見訴緝卷二第46頁），並有前揭高雄市政府警察
    局三民二分局扣押筆錄、扣押物品目錄表、扣案iPhone 6S
    手機照片等在卷可佐（見訴緝卷一第201至203頁、第209頁
    ），是不問屬於被告與否，應依毒品危害防制條例第19條第
    1項規定宣告沒收。
  ㈡未扣案之犯罪所得
    按犯罪所得，屬於犯罪行為人者，沒收之，於全部或一部不
    能沒收或不宜執行沒收時，追徵其價額，刑法第38條之1第1
    項前段、第3項分別定有明文。查被告以1,861元之代價，販
    賣第三級毒品4-甲基甲基卡西酮毒品咖啡包5包與喬裝員警
    ，業經員警將1,861元匯款至陳美英上開帳戶，並由吳偉誌
    提款後交付與被告，業據被告於本院審理中供述明確（見訴
    緝卷一第170頁），被告既已實際取得此部分犯罪所得，雖
    未據扣案，自應依上開規定宣告沒收，於全部或一部不能或
    不宜執行沒收時，追徵其價額。
  ㈢至其餘扣案如附表編號2至7所示之物，固均為被告所有，然
    與被告本案所犯販賣第三級毒品無關，業據被告於本院審理
    中供述在卷（見訴緝卷一第10頁），又依卷內證據尚無證據
    證明與被告本案犯行具有關聯性，爰不予宣告沒收，併此敘
    明。
據上論斷，應依刑事訴訟法第299 條第1 項前段，判決如主文。
本案經檢察官甲○○提起公訴及移送併辦，檢察官彭斐虹、乙○○到
庭執行職務。
中　　華　　民　　國　　111 　年　　10　　月　　26　　日
            刑事第八庭    審判長法  官  林新益
                                法  官  張瑾雯
                                法  官  陳芸葶
以上正本證明與原本無異。
如不服本判決應於收受送達後20日內向本院提出上訴書狀，並應
敘述具體理由；如未敘述上訴理由者，應於上訴期間屆滿後20日
內向本院補提理由書（均須按他造當事人之人數附繕本）「切勿
逕送上級法院」。
中　　華　　民　　國　　111 　年　　10　　月　　26　　日
 　　　　　　　　　　　　　　　 書記官  黃獻立
附錄本案論罪科刑法條
毒品危害防制條例第4條第3項
製造、運輸、販賣第三級毒品者，處7年以上有期徒刑，得併科
新臺幣1千萬元以下罰金。
附表：
編號 物品名稱 備註 1 摻有第三級毒品4-甲基甲基卡西酮成分之白色包裝咖啡包5包 沒收 2 安非他命（毛重6.74公克） 不沒收 3 毒品咖啡包殘渣袋1只 不沒收   4 安非他命殘渣袋2只 不沒收   5 吸食器（吸管）1組 不沒收   6 吸食器1組 不沒收   7  iPhone 7 plus手機1支 不沒收